# 在履行每一单项履约义务时确认收入--2 段话如何理解

提问人：renaiqiang 时间：2019-10-24 06:30:13
对于在某一时段内履行的履约义务，只有当其履约进度能够合理确定时，才应当按照履约进度确认收入。企业如果无法获得确定履约进度所需的可靠信息，则无法合理地确定其履行履约义务的进度。当履约进度不能合理确定时，企业已经发生的成本预计能够得到补偿的，应当按照已经发生的成本金额确认收入，直到履约进度能够合理确定为止
例如：A 公司为 B公司盖一栋办公楼，合同价款 1000 万，成本 700 万，工期 2 年，属于在某一时段内履行的履约义务，如果在第 1 年末，已经发生成本 300 万，但无法确认履约进度，则是不是只能确认 300 万的收入和300 万的成本。如果在第 1 年末，A 公司预计B公司财务状况恶化，A公司估计办公楼完工后，能收回 700 万（能把成本给收回来），按照下面这段话的意思，由于没有合理利润，难道就不确认收入和成本了吗？第一，企业有权收取的该款项应当大致相当于累计至今已经转移给客户的商品的售价，即该金额应当能够补偿企业已经发生的成本和合理利润。企业有权收取的款项为保证金或仅是补偿企业已经发生的成本或可能损失的利润的，不满足这一条件。

回答人：chenyiwei
你后面引用的 “第一，企业有权收取的该款项应当大致相当于累计至今已经转移给客户的商品的售价......”这段是讨论能否在一段时间内确认收入；而你前面第一段引用的内容是在一段时间内确认收入的前提下，如何确定履约进度和如何具体确认收入的问题。这说的是两件事情，不能用后一段内容来挑战前一段的内容。